【裁判字號】    90,交易,107
【裁判日期】    900727
【裁判案由】    過失致死
【裁判全文】
臺灣嘉義地方法院刑事判決                          九十年度交易字第一七號
    公  訴  人  臺灣嘉義地方法院檢察署檢察官
    被      告  乙○○
右列被告因過失致死案件，經檢察官提起公訴（九十年度偵字第一二七五號、第一五
五四號、第一六○八號），本院判決如左：
    主  文
乙○○因過失致人於死，處有期徒刑壹年；又服用酒類不能安全駕駛動力交通工具而
駕駛，處有期徒刑月；應執行有期徒刑壹年貳月。緩刑伍年。
    事  實
一、乙○○本應注意飲酒後吐氣所含酒精成分超過每公升○、二五毫克以上者，因神
    智不清、反應遲鈍，不得駕駛汽車，竟於民國九十年二月十八日凌晨四時三十五
    分許，於酒後吐氣酒精濃度高達每公升一、二二毫克，意識不清，已達酒後不能
    安全駕駛動力交通工具，仍駕駛車牌號碼ＧＴ－一九九二號之自用小客車，沿嘉
    義市立棒球場旁停車場道路由東向西方向行駛，途經嘉義市○○路一八五附一號
    上方之棒球場停車場旁道路，又依當時夜間有照明、直路、路面乾燥、無缺陷、
    無障礙物等情，並無不能注意之情形，竟疏未注意猶於酒後駕駛上開自用小客車
    ，而衝越停車場旁之圍離復掉落至停車場下方之啟明路一八五附一號處，適有游
    敬德騎乘腳踏車行經該處因而遭乙○○上開掉落之自用小客車壓傷，因此而受有
    頭部外傷併顱內出血、右小腿裂傷、右脛骨粉碎開放性骨折、左足裂傷、右手裂
    傷等傷害，經送醫急救後，仍於同年二月二十三日晚上九時三十六分許不治死亡
    。
二、案經游敬德之子甲○○訴由嘉義市警察局第二分局報請臺灣嘉義地方法院檢察署
    檢察官偵查起訴。
    理  由
一、訊據被告乙○○對於右揭事實均供承不諱，核與被害人家屬甲○○指訴車禍發生
    之原因相符，並有電請相驗案件報告、相驗案件初步調查報告表、道路交通事故
    調查報告表、吐氣酒精濃度測定值、嘉義市警察局舉發違反道路交通管理事件通
    知單影、診斷證明書本各乙紙、事故現場照片八幀等在卷可資佐證。且被害人游
    敬德係因本件車禍致顱內出血死亡，業經臺灣嘉義地方法院檢察署檢察官督同法
    醫師相驗明確，有相驗屍體證明書、驗斷書及勘驗筆錄等在卷可憑。按汽車駕駛
    人飲酒後吐氣所含酒精成份超過每公升０‧二五毫克以上者，不得駕車，道路交
    通安全規則第一百十四條第二款定有明文。被告駕車自應注意上述道路交通安全
    規定，且依卷附之道路交通事故調查報告表所載，本件肇事當時係夜間有照明、
    路面乾燥、無缺陷、無障礙物，則被告並無不能注意之情事，詎仍疏未注意，以
    致肇事，足見被告於本件車禍確有違反上述交通安全規則至明；而本件經送請臺
    灣省嘉雲區車輛行車事故鑑定委員會鑑定結果，亦認「被告服用酒類超過法定標
    準值駕駛自小客車，操控失當，為肇事主因」，此有該會九十年五月二十九日嘉
    鑑字第九○○四六一號鑑定意見書在卷為憑，益證被告之行為確有過失。是被告
    之過失行為與被害人之死亡間，顯有相當因果關係，本案事證明確，被告之犯行
    洵堪認定。
二、核被告乙○○所為，係犯刑法第一百八十五條之三之服用酒類不能安全駕駛動力
    交通工具而駕駛罪及同法第二百七十六條第一項之過失致死罪。而被告所犯服用
    酒類不能安全駕駛動力交通工具而駕駛罪，與其另犯之過失致死罪，其犯意各別
    ，手段互殊，應分論併罰。又被告酒醉駕車，因而致被害人死亡，依法應負過失
    致死之刑事責任，應依道路交通管理處罰條例第八十六條第一項規定，加重其刑
    。爰審酌本件交通事故之發生原因，被告應負全部之過失責任，且被告於發生本
    件交通事故後，已與被害人家屬達成民事和解，賠償新台幣二百一十萬元（含汽
    車強制責任險），有嘉義市東區區公所調解委員會調解書乙紙附卷可參，犯罪所
    生危害及犯後坦承不諱，頗知悔改，態度良好等一切情狀，量處如主文所示之刑
    ，並就其所犯上開二罪，酌定其應執行之刑。又被告未曾受有期徒刑以上刑之宣
    告，此有臺灣高等法院被告全國前案紀錄表及臺灣嘉義地方法院檢察署刑案資料
    查註記錄表各一件附卷可稽，經此偵查、審判程序後，當能知所警惕，而信無再
    犯之虞，本院認前所宣告之刑，以暫不執行為適當，併諭知緩刑五年，以啟自新
    。
據上論斷，應依刑事訴訟法第二百九十九條第一項前段，道路交通管理處罰條例第八
十六條第一項，刑法第一百八十五條之三、第二百七十六條第一項、第五十一條第五
款、第七十四條第一款，罰金罰鍰提高標準條例第一條前段，判決如主文。
本案經檢察官陳連發到庭執行職務。
中      華      民      國    九十      年      七      月    二十七    日
                                臺灣嘉義地方法院刑事第一庭
                                        法  官  黃  仁  勇
右正本證明與原本無異。
如不服本判決，應於判決送達後十日內向本院提出上訴狀( 應附繕本 )。
中      華      民      國    九十      年      八      月        一    日
                                        書記官  呂  權  芳
附錄本判決論罪科刑法條全文：
刑法第一百八十五條之三：
服用毒品、麻醉藥品、酒類或其他相類之物，不能安全駕駛動力交通工具而駕駛者，
處一年以下有期徒刑、拘役或三萬元以下罰金。
刑法第二百七十六條：
因過失致人於死者，處二年以下有期徒刑、拘役或二千元以下罰金。
從事業務之人，因業務上之過失犯前項之罪者，處五年以下有期徒刑或拘役，得併科
三千元以下罰金。


司法院資訊處製作；財團法人民間司法改革基金會備份。
